# 请教陈版及各位大家，关于加权平均股数的问题！

提问人：homme 时间：2012-02-20 00:16:21
某有限公司 2010 年 1 月 1 日实收资本为 1000 万元， 2010 年 5 月增资 500 万元， 2011 年 2 月以有限公司账面净资产折股 1500 万元变更为股份有限公司， 2011 年 5 月非公开定向增资 3000 万元，请教大家如何计算 2010 年度、 2011 年度的加权平均股数？ 不知道这样计算对不对？ 2010 年加权平均股数=1000 1500/1500/12 5+500 1500/1500/12 7=708.33万股 2011 年加权平均股数=708.33/12 5+4500/12 7=2920.14万股 或者 2011 年加权平均股数=1500/12 5+4500/12 7?

回答人：chenyiwei
回复 homme 的帖子
理论上的算法（目前证监会发行部实务中的要求与之不一致）
2010 年加权平均股数＝ 1000 ＋ 500 7/12=1291.67 万股 2011 年加权平均股数＝ 1500 ＋ 3000 7/12=3250万股。

提问人：homme 时间：2012-02-20 10:22:49
陈老师，如果按照证监会发行部实务中的计算方法应该是怎么计算呢？谢谢

回答人：chenyiwei
2010 年还是有限责任公司，所以不计算、不披露每股收益； 2011 年度的加权平均股数＝ 1500 ＋3000*7/12=3250万股（假设变更为股份公司时的初始股份在 2011 年初即已发行在外）。

提问人：homme 时间：2012-02-20 22:59:56
回复 homme 的帖子
但如果是IPO申报的话，应该按照计学撮要上讲解的那么计算，保持数据的可比性，对吗？陈老师。
还有个问题，陈老师，现在做的一个在场外交易市场挂牌的非上市股份公司，是 2011 年 2 月股改变更的股份公司，现在做 2011 年年报的时候，在披露股本项目时，应该披露投资者及股权变动和持股比例还是按照上市公司的标准披露。如果披露投资者的话那么股权变动情况则无法披露详尽，因为股权是托管交易的，交易过程未进行工商变更登记，如果按照上市公司披露的话，在期初的时候股份并未上市流通。 谢谢陈老师。

回答人：chenyiwei
1 、如果不是主板、中小板IPO项目，则应按《计学撮要》中的方法。 2 、可以按照重要性原则，对持股比例较大且持股稳定的若干较大股东披露明细，其他小股东披露一个总数。

提问人：nhjzw 时间：2017-02-11 10:40:54
陈版好！ 如果楼主的问题集中在一年里面，即在计算年度内：期初是有限责任公司阶段，有未分配利润和资本公积转增注册资本，然后有引入新投资者增资，然后进行股份制改造整体变更为股份有限公司，然后有定向发行，再加上然后以发行股份购买资产方式购买同一控制下的企业股权。 这种情况下，对于股份制公司阶段，信息披露编报规则第 9 号有明确的说法。但对于股改前后怎么转换（确定前期股数和权数），有没有确定的文件规定呢？如果再加上发行股份购买同一控制下的股权资产，则该被并购企业的利润该如何与股份变化对应呢？谢谢！

回答人：chenyiwei
股改前后的转换问题，目前很多案例还在参照发行部 2011 年的非正式表态，但该表述存在不小问题。我还是认为《计学撮要 2011 》
中的做法相对应该是最合理、最符合会计准则规定的。